---
title: "ayudantia"
author: "Fundamentos de analítica"
date: '2022-05-06'
output: word_document
---

```{r setup, include=FALSE}
knitr::opts_chunk$set(echo = FALSE, warning = FALSE, message = FALSE)
options(scipen = 999, digits = 2) 
```


```{r cargar librerias}
library(readxl)
library(tidyverse)


```


```{r configuraciones de los graficos}

theme_set(theme_minimal() + theme(plot.title = element_text(hjust = 0.5)))

```


```{r carga de datos}
preciocasas <- read_excel("C:/Users/56963/Downloads/archive/preciocasas.xlsx", 
    col_types = c("skip", "numeric", "numeric", 
        "numeric", "numeric", "numeric", 
        "skip", "skip", "skip"))
```



# introduccion

esta es una introduccion en R marckdown

\newpage 

con **\\newpage** hace salto de hoja \n


con  **\\n** hace salto de linea



# tabla casa


```{r, echo=TRUE}
head(preciocasas, 5)
```



## estadistica univariante

en esta seccion se hará un analisis exploratorio

```{r media uf}
media <- mean(preciocasas$UF)

```

el promedio de las casas es `r media`


### distribucion de la variable UF

```{r grafico de UF}

preciocasas %>% ggplot(aes(x = UF)) + geom_histogram(fill = "white", color = "black", binwidth = 2000) + labs(title = "Distribución de la variable UF", y = "Recuento")


```


### grafico densidad

```{r}
preciocasas %>% ggplot(aes(x = UF)) + geom_density(size = 1, fill = "red", alpha = 0.3) + labs(title = "Distribución de la variable UF", y = "Frecuencia")
```

### otro grafico

```{r}
preciocasas %>% ggplot(aes(x = UF)) + geom_histogram(fill = "white", color = "black", binwidth = 2000) + geom_density(aes(y = ..count.. * 2000), color = "red", fill = "red", alpha = .2) +
  geom_vline(xintercept = mean(preciocasas$UF), color = "red", size = 2, linetype = "dashed") + 
  geom_vline(xintercept = median(preciocasas$UF), color = "blue", size = 2, linetype = "dashed") +
  geom_vline(xintercept = quantile(preciocasas$UF, .9), color = "yellow", size = 2)
```



### precio de las casas en funcion de la superficie construida


```{r}
preciocasas %>% 
  ggplot(aes(x = `Superficie Casa`, y = UF)) + geom_point() + geom_smooth(method = lm, se = FALSE, color = "red")
```


## transformar superficie terreno a cualitativa


```{r}

preciocasas$TamanioTerreno = cut(preciocasas$`Superficie Terreno`, breaks = c(0, 2000, 5000, Inf), labels = c("pequeño", "mediano", "grande"))
```



## boxplot de la nueva variables

```{r}
preciocasas %>% 
  ggplot(aes(x = TamanioTerreno, y = UF)) + geom_boxplot()
```


### agrupar por tamaño terreno  y sacar la media de los precios

```{r}
preciocasas %>% group_by(TamanioTerreno) %>% summarise(mediaUF = mean(UF)) %>% 
  ggplot(aes(x = TamanioTerreno, y = mediaUF)) + geom_col(fill = "blue", width = .7) + 
  geom_text(aes(label = round(mediaUF, 1)), vjust = -1)

```











